【裁判字號】    98,審易,1838
【裁判日期】    990205
【裁判案由】    竊盜
【裁判全文】
臺灣桃園地方法院刑事判決           98年度審易字第1838號
公  訴  人  臺灣桃園地方法院檢察署檢察官
被      告  丙○○
上列被告因竊盜案件，經檢察官提起公訴（98年度偵字第15688
號），被告於本院準備程序進行中，就被訴事實為有罪之陳述，
經本院告知簡式審判程序意旨，並聽取公訴人及被告之意見後，
本院裁定改依簡式審判程序審理，茲判決如下：
    主  文
丙○○竊盜，累犯，處有期徒刑陸月；又攜帶兇器竊盜，累犯，
處有期徒刑柒月。應執行有期徒刑壹年。
    事實及理由
一、犯罪事實：
    丙○○前於民國95年間，因詐欺案件，經本院以95年度壢簡
    字第1471號判處有期徒刑5 月，上訴後，經本院以95年度簡
    上字第459 號撤銷原判決改判處為有期徒刑6 月確定，嗣經
    本院以96年度聲減字第6010號裁定減為有期徒刑3 月確定，
    於97年4 月12日刑期期滿執行完畢。詎其仍不知悔改，竟意
    圖為自己不法所有，(一)於民國97年11月17日晚間10時許，在
    桃園縣楊梅鎮○○路851 號前，見乙○○所有之車牌號碼MG
    6 ─050 號重型機車鑰匙未拔起，遂利用該車鑰匙發動引擎
    而竊取之，得手後作為代步工具，嗣又(二)於97年11月18日凌
    晨4 時許，騎乘前開機車至桃園縣楊梅鎮○○路301 號前，
    持客觀上足對人之生命、身體、安全構成威脅，具有危險性
    而可作為兇器使用之磨尖之六角扳手1 把，竊取甲○所有之
    車牌號碼MK─6252號自用小客車，並於得手後，將前開機車
    棄置於竊取甲○所有之自用小客車之現場，嗣經警於98年4
    月12日晚間8 時許循線查獲。案經桃園縣政府警察局平鎮分
    局報告臺灣桃園地方法院檢察官偵查起訴。
二、證據名稱：
  (一)被告丙○○於本院審理中之自白。
  (二)證人即被害人乙○○、甲○於警詢時之證述。
  (三)車牌號碼MG6 ─050 號之行車執照影本、失車─唯讀案件
      基本資料、贓物認領保管單、桃園縣政府警察局車輛尋獲
      電腦輸入單、桃園縣政府警察局平鎮分局現場勘察報告、
      現場及採證照片17張、內政部警政署刑事警察局98年3 月
      3 日刑紋字第0980020062號鑑驗書各1 紙。
  (四)臺灣高等法院被告前案紀錄表1 份。
三、核被告丙○○於犯罪事實(一)所為，係犯刑法第320 條第1 項
    之普通竊盜罪；於犯罪事實(二)所為，係犯刑法第321 條第1
    項第3 款攜帶兇器竊盜罪。公訴意旨就上開犯罪事實(一)部分
    ，係以被告於警詢中之自白，而認被告涉犯刑法第321 條第
    1 項第3 款之攜帶兇器竊盜犯行，然被告於本院審理時供稱
    ，係以原本就插在機車上的鑰匙竊取該車，此外，本院復查
    無其他積極證據足認被告有持磨尖之六角扳手行竊之行為，
    依罪疑唯輕之原則，自應從被告於本院審理時自承之事實而
    為有利於被告之認定，公訴意旨所認有刑法第321 條第1 項
    第3 款攜帶兇器竊盜罪，容有未洽，惟基本社會事實同一，
    本院自得變更起訴法條為刑法第320 條第1 項之普通竊盜罪
    。被告所為2 次犯行，犯意個別、行為互殊，應分論併罰，
    且被告有如事實欄所載之犯罪科刑及執行完畢紀錄，此有臺
    灣高等法院被告前案紀錄表在卷可按，其於有期徒刑執行完
    畢後，於5 年以內故意再犯本件最重本刑為有期徒刑以上之
    罪，為累犯，應依刑法第47條第1 項之規定加重其刑。爰審
    酌被告不思以正當手段獲取財物，嚴重蔑視他人財產權，並
    斟酌竊得財物價值、對被害人所生危害、犯罪手段、生活狀
    況與智識程度、犯後坦承犯行及犯後態度尚稱良好等一切情
    狀，分別量處如主文所示之刑，並定其應執行之刑。末查，
    被告就上開犯罪事實(二)部分行竊時所使用之前揭磨尖之六角
    扳手1 把，因未扣案，且復乏確據證明尚屬存在，爰不併予
    宣告沒收，附此敘明。
四、應適用法條：
    刑事訴訟法第273 條之1 第1 項、第299 條第1 項前段、第
    310 條之2 、第454 條第1 項、第300 條，刑法第320 條第
    1 項、第321 條第1 項第3 款、第47條第1 項、第51條第5
    款，刑法施行法第1 條之1 第1 項、第2 項前段。
五、如不服本件判決，得自收受判決送達之日起10日內，向本院
    提出上訴書狀，上訴於第二審法院。
本案經檢察官潘怡華到庭執行職務。
中    華    民    國    99    年    2     月    5    日
                        刑事庭    法  官  劉為丕
以上正本證明與原本無異。
如不服本判決，應於判決送達後10日內向本院提出上訴狀（應附
繕本），其未敘述上訴理由者，應於上訴期間屆滿後20日內補提
理由書狀於本院，上訴於臺灣高等法院。
                                  書記官  陳淑瓊
中    華    民    國    99    年    2     月    5     日
附錄本案論罪科刑依據之法條：
中華民國刑法第320條第1項
意圖為自己或第三人不法之所有，而竊取他人之動產者，為竊盜
罪，處五年以下有期徒刑、拘役或五百元以下罰金。
中華民國刑法第321條
犯竊盜罪而有左列情形之一者，處6 月以上、5 年以下有期徒刑
：
一、於夜間侵入住宅或有人居住之建築物、船艦或隱匿其內而
    犯之者。
二、毀越門扇、牆垣或其他安全設備而犯之者。
三、攜帶兇器而犯之者。
四、結夥三人以上而犯之者。
五、乘火災、水災或其他災害之際而犯之者。
六、在車站或埠頭而犯之者。
前項之未遂犯罰之。

司法院資訊處製作；財團法人民間司法改革基金會備份。
